# 股改前，员工持股份支付的问题

提问人：前学生 123 时间：2021-07-25 17:17:53
股改前，员工持股平台持有母公司15%的股份，持股平台的创立合伙人将持股平台的一部分股权转让给员工，吸纳员工成为持股平台的股东，间接持股母公司。持股平台的创立合伙人向员工转让股权时，以低于母公司的市场评估值（按照各位员工间接持有母公司股权的百分比*母公司估值计算）转让，并且约定持有股权且之后在公司服务满 2 年解锁30%，持有股权且之后在公司服务满 3 年解锁50%，持有股权且之后在公司服务满 5 年解锁100%。
1 、这个是否是属于股份支付？如果是，母公司还没完成股改，哪来的股份？
2 、如果是股份支付，这个股份支付在股改时需要怎么进行会计处理？如何分摊？
3 、是否属于权益结算的股份支付？如果是，确认的成本费用是按照间接持有母公司股权的百分比母公司估值分摊入服务期间还是按照间接持有母公司股权的百分比母公司估值-员工实际缴纳的出资的差额分摊计入服务期间？各自处理的准则依据是什么？

回答人：chenyiwei
1 、属于股份支付。股份支付的“股份”是指企业或集团内其他成员企业的权益工具，或者其金额与该权益工具的公允价值挂钩的现金。因此有限责任公司也可以作股份支付。
2 、正常进行会计处理，根据截至股改基准日的净资产情况（一般权益结算股份支付不影响基准日净资产）设计股改方案。这里有三个解锁批次，因此应分三部分分别确定其等待期：第一部分30%的等待期为 2 年；第二部分50%的等待期为 3 年；第三部分20%的等待期为 5 年。
3 、对该公司而言属于权益结算股份支付。确认的成本费用是按照间接持有母公司股权的百分比*母公司估值-员工实际缴纳的出资的差额分摊计入服务期间。

提问人：前学生 123 时间：2021-08-01 22:15:00
非常感谢陈版主。针对第三问追问如下：
按照股份支付准则，权益结算的股份支付，计入成本费用中的金额，应该是股权授予日公允价值股数。我描述的案例，在股改前企业已经进行了限制性股权的授予。计入成本费用的金额怎么是 _“_ 按照间接持有母公司股权的百分比母公司估值-员工实际缴纳的出资的差额分摊计入服务期间。“，为什么不是“按照间接持有母公司股权的百分比*母公司估值”？员工实际缴纳出资的部分不应该是作为收到股本按照限制性股票的回购义务进行处理？

回答人：chenyiwei
员工实际出资的部分，预计无需回购的部分，也同样减少了企业的股份支付费用。